臺灣高等法院臺中分院刑事裁定　
111年度聲字第2205號
聲  請  人  臺灣高等檢察署臺中檢察分署檢察官     
受  刑  人  吳念真



上列聲請人因受刑人妨害性自主等案件，數罪併罰有二以上裁判
，聲請定其應執行之刑（111年度執聲字第975號），本院裁定如
下：
    主  文
甲○○所犯如附表所示之罪刑，應執行有期徒刑參年拾月。
    理  由
一、聲請意旨略以：受刑人甲○○因妨害性自主等數罪，先後經判
    決確定如附表，數罪中雖有刑法第50條第1項但書所列情形
    ，惟受刑人已請求檢察官聲請定應執行刑，有是否請求定應
    執行刑調查表足稽，應依刑法第50條第2項、第53條、第51
    條第5款規定，定其應執行之刑，爰依刑事訴訟法第477條第
    1項聲請裁定等語。
二、按裁判確定前犯數罪者，併合處罰之。但有下列情形之一者
    ，不在此限：一、得易科罰金之罪與不得易科罰金之罪。二
    、得易科罰金之罪與不得易服社會勞動之罪。三、得易服社
    會勞動之罪與不得易科罰金之罪。四、得易服社會勞動之罪
    與不得易服社會勞動之罪。前項但書情形，受刑人請求檢察
    官聲請定應執行刑者，依第51條規定定之；數罪併罰有二裁
    判以上，宣告多數有期徒刑者，於各刑中之最長期以上，各
    刑合併之刑期以下，定其應執行之刑期，但不得逾30年，刑
    法第50條、第51條第5款、第53條分別定有明文。次按數罪
    併罰之定應執行之刑，係出於刑罰經濟與責罰相當之考量，
    並非予以犯罪行為人或受刑人不當之利益，為一種特別的量
    刑過程，相較於刑法第57條所定科刑時應審酌之事項係對一
    般犯罪行為之裁量，為定應執行刑之宣告，乃對犯罪行為人
    本身及所犯各罪之總檢視，除應考量行為人所犯數罪反應出
    之人格特性，並應權衡審酌行為人之責任與整體刑法目的及
    相關刑事政策，在量刑權之法律拘束性原則下，依刑法第51
    條第5款之規定，採限制加重原則，以宣告各刑中之最長期
    為下限，各刑合併之刑期為上限，但最長不得逾30年，資為
    量刑自由裁量權之外部性界限，並應受法秩序理念規範之比
    例原則、平等原則、責罰相當原則、重複評價禁止原則等自
    由裁量權之內部抽象價值要求界限之支配，以使輕重得宜，
    罰當其責，俾符合法律授與裁量權之目的，以區別數罪併罰
    與單純數罪之不同，兼顧刑罰衡平原則（最高法院100年度
    台抗字第440號裁定意旨參照）。再執行刑之酌定，審酌各
    罪間之關係時，宜綜合考量數罪侵害法益之異同、對侵害法
    益之加重效應及時間、空間之密接程度，各罪間之獨立程度
    較高者，法院宜酌定較高之執行刑，但仍宜注意維持輕重罪
    間刑罰體系之平衡。行為人所犯數罪係侵害不可替代性或不
    可回復性之個人法益者，宜酌定較高之執行刑。民國107年8
    月7日司法院院台廳刑一字第1070021860號函訂定並自即日
    生效之「刑事案件量刑及定執行刑參考要點」第24、25點規
    定可供參考。
三、經查，本案受刑人所犯如附表所示之各罪，各處如附表所示
    之刑，均確定在案，並經受刑人請求合併定應執行刑，有附
    表所示各罪之刑事判決及臺灣高等法院被告前案紀錄表、是
    否請求定應執行刑調查表在卷可憑，而本院屬犯罪事實最後
    判決之法院，是檢察官向本院聲請定其應執行之刑，核屬正
    當。爰斟酌如附編號1、2所示強制性交、強制猥褻罪，乃屬
    侵害不可替代或不可回復性之個人法益，及受刑人各次犯罪
    之時間、犯罪類型、行為方式、法益侵害情況，對於受刑人
    所犯數罪為整體非難評價，兼顧刑罰衡平之要求及矯正受刑
    人之目的，以及附表所示各罪刑度總和，為有期徒刑4年5月
    ，所形成法院裁量所定刑期之上限，暨經本院寄送「陳述意
    見調查表」予受刑人表示意見，受刑人表示無意見等語等一
    切情狀，定其應執行刑如主文所示。　
四、依刑事訴訟法第477條第1項、刑法第50條第2項、第53條、
    第51條第5款，裁定如主文。
中　　華　　民　　國　　111 　年　　11　　月　　21　　日
        　　刑事第十庭    審判長法　官  陳  宏  卿
　　　　　　　　　　　　　　    法　官  楊  文  廣
 　　　　　　　　　　　　　　　 法　官  楊  陵  萍     
　　　　　　　　　　　　　　　                      
以上正本證明與原本無異。     
如不服本裁定，得於收受送達後5日內向本院提出抗告書狀(須附
繕本)。因疫情而遲誤不變期間，得向法院聲請回復原狀。

                                書記官  廖  婉  菁
　　　　　　　　　　　　　　　　
中　　華　　民　　國　　111 　年　　11　　月　　21　　日
附表：受刑人甲○○定應執行刑案件一覽表
編  號  1 2 3 罪  名  強制性交 強制猥褻 傷害 宣告刑  有期徒刑3年6月 有期徒刑8月 有期徒刑3月 犯罪日期       109年6月15日 109年8月30日 109年8月30日  偵查機關  年度案號  臺中地檢109年度偵字第27312號 臺中地檢109年度偵字第30996號 臺中地檢109年度偵字第30996號 最後事實審 法院 臺中地院 中高分院 中高分院  案號 110年度原侵訴字第6號 111年度原侵上訴字第6號 111年度原侵上訴字第6號  判決 日期 111年3月22日 111年8月18日 111年8月18日 確定 判決 法院 臺中地院 中高分院 中高分院  案號 110年度原侵訴字第6號 111年度原侵上訴字第6號 111年度原侵上訴字第6號  判決確定 日期 111年4月19日 111年9月21日 111年9月21日 是否為得易科罰金、易服社會勞動之案件  不得易科罰金 不得易服社會勞動  不得易科罰金 不得易服社會勞動  得易科罰金 得易服社會勞動   備    註  臺中地檢111年度執字第6061號  臺中地檢111年度執字第12367號  臺中地檢111年度執字第12368號